【裁判字號】    89,交聲,204
【裁判日期】    890930
【裁判案由】    違反道路交通管理處罰條例聲明異議
【裁判全文】
臺灣臺北地方法院交通事件裁定                    八十九年度交聲字第二○四號
    異議人即
    受處分人  丁○○
右列受處分人因違反道路交通管理處罰條例案件，對於臺北市交通事件裁決所中華民
國八十八年三月八日所為之處分( 原處分案號：北市交裁車字第22-136089 號 )聲明
異議，本院裁定如左：
        主      文
異議駁回。
        理      由
一、按「道路交通安全規則」第二條第一項第一款及「道路交通管理處罰條例」第三
    條第八款，均明文規定該兩種有關道路交通法規條文所指之「汽車」包括「機器
    腳踏車」。汽( 機 )車所有人就進口之車輛申請新領牌照登記，應依「道路交通
    安全規則」第十七條第一項各款規定繳驗車輛來歷憑證，經檢驗合格後發給牌照
    。如汽( 機 )車係屬於國內製造之車輛，應繳驗出廠證明、貨物稅完( 免 )稅證
    明書及統一發票。如汽( 機 )車係屬於進口之車輛，其係向貿易商或經銷商購買
    新車者，應繳驗海關進口與貨物稅完( 免 )稅證明書、出廠證明、貿易商或經銷
    商開立之統一發票；其係購買免稅進口轉售車輛者，應繳驗海關進口與貨物稅完
    ( 免 )稅證明書及讓渡書；如個人申請輸入在國外已使用之自用車輛者，應繳驗
    海關進口與貨物稅完( 免 )稅證明書。汽( 機 )車在未領有正式牌照前，如有「
    道路交通安全規則」第十八條所列五款「駛往海關驗關繳稅、駛往公路監理機關
    接受新領牌照前檢驗、買賣試車時、因出售或進口由甲地駛往乙地時、准許過境
    之外國汽( 機 )車」情形之一者，應申領臨時牌照。汽( 機 )車如係「拼裝車輛
    ，未經核准領用牌照行駛」情形者，處汽( 機 )車所有人銀元一千二百元以上二
    千四百元以下( 即新臺幣三千六百元以上七千二百元以下 )罰鍰並禁止其行駛及
    將車輛沒入，「道路交通管理處罰條例」第十二條第一項第二款及第二項均有規
    定。
二、本件受處分人即異議人丁○○於八十九年一月九日中午十二時四十五分許，駕駛
    一輛未經核准領用牌照之日本「本田技研工業株式會社」製造、SC33型式、車身
    號碼JH2SC33AOWM207616 ( 引擎號碼：SC33E-0000000  )重型機器腳踏車，在臺
    北縣三峽鎮○○路○段來回行駛時，為不詳姓名民眾發覺有異報警，經臺北縣警
    察局三峽分局( 下稱：三峽分局 )吉埔派出所執勤員警乙○○、甲○○接獲通報
    到場攔停稽查，以其有違反「道路交通管理處罰條例」第十二條第一項第二款「
    拼裝車輛，未經核准領用牌照行駛」之行為，由隨後趕到支援之三峽分局交通分
    隊執勤員警丙○○掣單︹單號：(88)北縣警交甲字第136089號︺舉發並代保管該
    輛重型機器腳踏車。受處分人簽收該紙舉發違規通知單並於指定應到案日期( 八
    十九年一月廿四日 )向原處分機關申訴，經調查仍認受處分人有「道路交通管理
    處罰條例」第十二條第一項第二款規定之行為，乃於八十九年三月八日依該條規
    定裁處受處分人新臺幣三千六百元( 即銀元一千二百元 )罰鍰並將車輛沒入。
三、訊據受處分人丁○○雖就其於前揭時地駕駛該輛未經核准領用牌照之重型機器腳
    踏車為警攔停稽查壹節供承不諱，惟矢口否認涉有任何違反「道路交通管理處罰
    條例」規定之行為，辯稱略以「該輛重型機器腳踏車係自日本合法進口，已向財
    政部國稅局合法申報完稅，並非拼裝車輛。本人係在日本向車商購得該輛重型機
    器腳踏車，其目的僅係供收藏之用」云云。經查：
    (一)本件該輛為警攔停稽查之日本「本田技研工業株式會社」製造、SC33型式、
        車身號碼JH2SC33AOWM207616 ( 引擎號碼：SC33E-0000000  )重型機器腳踏
        車，雖據受處分人提出「本田技研工業株式會社」於日本平成十年七月十日
        出具18712 號「讓渡證明書」影本一紙在卷可稽，惟查該紙「讓渡證明書」
        並非「出廠證明」。
    (二)受處分人雖於為警查獲後之同年月十七日向「財政部臺北市國稅局」繳納貨
        物稅，亦有其提出「Ａ字第000496號貨物稅完稅照」影本一紙在卷可按。惟
        受處分人並未提出我國海關就該輛重型機器腳踏車之相關進口證明資料，且
        無法提出該輛重型機器腳踏車曾經車輛監理機關核准發給正式牌照或臨時牌
        照之證明。益見該輛重型機器腳踏車並非合法整輛進口之車輛，其來源不明
        ，係屬「拼裝車輛」無疑。
    (三)受處分人駕駛該輛未經核准領用牌照之重型機器腳踏車於前揭時地為警攔停
        稽查之事實，亦據證人( 查獲取締員警 )乙○○、甲○○、丙○○三人於本
        院調查中分別到庭結證綦詳，均經載明筆錄在卷。是受處分人前揭辯解均無
        非係卸責之詞，不足採信。本件違規行為明確，從而原處分機關依「道路交
        通管理處罰條例」第十二條第一項第二款及第二項規定裁處新臺幣三千六百
        元並將車輛沒入，核無不合。本件異議為無理由，應予駁回。
據上論斷，應依道路交通案件處理辦法第十九條，裁定如主文。
中      華      民      國    八  十  九    年    九    月    三十      日
                          臺灣臺北地方法院交通法庭
                                  法  官  鍾      華
右正本證明與原本無異。
如不服本裁定，應於裁定送達後五日內向本院提出抗告狀。
                                  書記官  黃  繡  琴
中      華      民      國    八  十  九    年    十    月    一        日


司法院資訊處製作；財團法人民間司法改革基金會備份。
